【裁判字號】    99,上訴,1698
【裁判日期】    991026
【裁判案由】    搶奪等
【裁判全文】
臺灣高等法院臺中分院刑事判決        99年度上訴字第1698號
上  訴  人
即  被  告  王騰輝
上列上訴人因搶奪等案件，不服臺灣臺中地方法院99年度訴字第
1650號中華民國99年7月29日第一審判決（起訴案號：臺灣臺中
地方法院檢察署99年度偵字第5242號），提起上訴，本院判決如
下：
    主  文
原判決撤銷。
王騰輝犯如附表一、二所示之罪，各處如附表一、二所示之刑，
應執行有期徒刑陸年拾月，並應於刑之執行前令入勞動場所強制
工作年。
    犯罪事實
一、王騰輝因沾染施用毒品惡習，為籌措金錢購買毒品，竟基於
    意圖為自己不法所有之犯意，分別徒手或持其所有之鑰匙或
    非其所有客觀上足為兇器使用之鐵製扳手2支，於附表一所
    示之時間、地點，竊取附表一所示王仙君等人之機車、車牌
    及財物，並均已得手。嗣再將竊取得來之機車車牌丟掉，改
    懸掛其他行竊得來之車牌，並騎乘該竊來之機車於附表二所
    示之時間、地點，趁如附表二所示之吳哲君等人不及防備之
    際，下手搶奪吳哲君等人之財物，並已得手。嗣於民國99年
    2月27日23時10分許，在臺中縣龍井鄉○○路2巷口為警當場
    查獲，並當場扣得懸掛附表一編號13所示江宜澂所失竊車牌
    號碼265-BFR號車牌、附表一編號2所示葉緯訓所失竊之銀色
    機車(車牌號碼為XH3-302號，未尋獲）1部，並在該部銀色
    機車之置物箱內扣得附表一編號11所示林雅菁所失竊之車牌
    號碼570-BCK號之車牌1面。又王騰輝於其附表一編號12、14
    及附表二編號1至23、25至34、38、39所示之犯罪被發覺前
    ，帶同警方前往臺中縣龍井鄉○○街253巷6弄旁之排水溝，
    起出其所行竊附表一編號12所示林暉凱所有之車牌號碼BG5-
    060號之車牌1面；帶同警方前往其位在臺中縣梧棲鎮○○路
    477號203室之租屋處，起出如附表一編號14所示、如附表二
    編號1至23、25至34、38、39所示其所竊或行搶所得之財物
    ，自首並接受裁判，並經警循線查知其他犯行。
二、案經臺中縣警察局烏日分局、臺中縣警察局清水分局、臺中
    縣警察局大甲分行、臺中市警察局第六分局、彰化縣警察局
    彰化分局、彰化縣警察局和美分局分別報告臺灣臺中地方法
    院檢察署檢察官偵查起訴。
     理  由
一、證據能力部分：
  (一)本件證人即附表一、二所示被害人王仙君等人於警詢之陳述
    ，業經被告王騰輝及檢察官於本院審理中同意作為證據，本
    院審酌該等證據作成之情況，並無不適當之處，自均得作為
    證據。
  (二)又證人蕭惠亭等人於偵查中在檢察官前所為陳述，已經依法
    具結，並無顯不可信之情況，被告復已捨棄對質詰問權，自
    均得為證據。
二、認定犯罪事實所根據的證據及理由：
  (一)上訴人即被告王騰輝於原審及本院審理中坦白承認確有於如
    附表一、二所示之時間、地點，以如附表一、二所示之方式
    ，竊取及行搶被害人財物之事實，並有如附表一、二所示被
    害人王仙君等人於警詢及偵查中指訴綦詳，堪信被告上開自
    白應與事實相符。
  (二)此外，並有失車-唯讀案件基本資料、車籍查詢-基本資料詳
    細畫面、臺中縣警察局車輛協尋電腦輸入單、贓物認領保管
    單、監視器翻拍照片、神通國際通訊商品保固卡、顯示手機
    序號包裝盒照片、手機序號證明文件、臺中縣警察局清水分
    局安寧派出所受理刑事案件報案三聯單、臺中縣警察局清水
    分局明秀派出所受理刑事案件報案三聯單、查扣贓證物照片
    等附卷可稽及被告所有供犯罪所用之鐵製扳手2支扣案可佐
    。本件事證明確，被告犯行洵堪認定。
三、論罪理由：
  (一)查被告所持以犯如附表一編號1、3至13、15至18所示之扳手
    2支，均為金屬材質，質地堅硬，且有尖端，客觀上足以人
    之生命、身體安全構成威脅而為兇器使用。核被告如附表一
    編號1、3至13、15至18所示部分，均係犯刑法第321條第1項
    第3款之加重竊盜罪；附表一之其餘部分則係犯刑法第320條
    第1項之竊盜罪。附表二部分均係犯刑法第325條第1項之搶
    奪罪。被告所犯如附表一、二所示之各罪，犯意各別，行為
    互殊，應分論併罰之。
  (二)又按刑法第62條所規定之自首，以對於未發覺之罪，向有偵
    查權之機關或公務員自承犯罪，進而接受裁判為要件。又刑
    法第62條所謂發覺，固非以有偵查犯罪權之機關或人員確知
    其人犯罪無誤為必要，而於對其發生嫌疑時，即得謂為已發
    覺；但此項對犯人之嫌疑，仍須有確切之根據得為合理之可
    疑者，始足當之，若單純主觀上之懷疑，要不得謂已發生嫌
    疑（最高法院72年臺上字第641號判例意旨參照）。此外，
    刑法第62條所謂自首，祇以犯人在犯罪未發覺之前，向該管
    公務員申告犯罪事實，而受裁判為已足，並不以使用自首字
    樣為必要(最高法院88年度臺上字第877號判決意旨參照)。
    本件「查獲嫌疑人王騰輝時，除當場查獲嫌疑人王騰輝身上
    持有遭搶奪（竊盜）被害人贓證物外，已知情王騰輝涉部分
    搶奪案，另部分查獲之搶奪案係本分局偵查期間由嫌疑人王
    騰輝主動帶同本分局偵查隊員前往租屋處（即臺中縣梧棲鎮
    ○○路477號2樓）起出大批所涉搶奪（竊盜）贓證物，起出
    之贓證物之被害人已向警察機關報案，本分局旋即依法偵辦
    」，此有臺中縣警察局烏日分局偵查隊小隊長李偉龍出具之
    偵查報告附卷可憑，復經證人即查獲本案警察李偉龍及王志
    強於本院審理中證述明確，是被告為警查獲時，當場扣得附
    表一編號2所示被害人葉緯訓所失竊之銀色機車(車牌號碼為
    XH3-302號，未尋獲）1部、懸掛附表一編號13所示被害人江
    宜澂所失竊車牌號碼265-BFR號車牌、並在該部銀色機車之
    置物箱內扣得附表一編號11所示被害人林雅菁所失竊之車牌
    號碼570-BCK號之車牌1面；又被告竊取如附表一編號15至17
    所示被害人李秀連、禹英武、卓琇娟所有車輛之車牌部分，
    業據檢察官偵查發覺後，始經被告自白，此有檢察官指揮書
    1份、上開被害人車牌失車唯讀基本資料、車籍查詢-基本資
    料詳細畫面各3份附卷（附於臺中縣警察局烏日分局中縣烏
    警偵字第0990002116號刑案偵查卷宗第11至18頁）可稽；如
    附表一編號1、3至10、15至18所示之犯行，均係於被告起出
    贓物後，由該些贓物被害人指訴機車車號反查得知被告涉有
    該些犯行始詢問被告，經被告自白、被告為警查獲時，當場
    扣得如附表二編號24所示被害人陳玉雯被搶的大潤發提貨券
    、如附表二編號35至37所示被害人童詩潔、吳蔡秀麗、阮氏
    薛被搶之財物；被告搶奪如附表二編號40、41所示被害人蕭
    惠亭、蔡孟芝部分，業據警員於查獲被告後懷疑係被告所為
    而提出監視畫面，始經被告自白，此有監視器錄影畫面翻拍
    照片12幀附卷（附於臺中縣警察局清水分局中縣清警偵字第
    0990001919號刑案偵查卷宗第12、13、15、16、18、19頁）
    可憑；是就上開部分，尚難認被告符合自首之要件，是除上
    開部分外，並無證據足認被告主動帶警員前往查贓或詢問被
    告前，警員有查知或有證據而有合理懷疑被告涉有該些犯行
    ，自應認被告該部分犯行符合自首之要件。是被告如附表一
    編號12、14所示、如附表二編號如附表二編號1至23、25至
    34、38、39所示犯行，均為犯罪未經發覺前，自首並接受裁
    判，應依刑法第62條前段規定減輕其刑。其餘部分則不符合
    自首之規定。
四、撤銷改判之理由
    原判決以被告罪證明確，予以論罪科刑，並非無見，惟(一)刑
    罰之量定，固屬法院自由裁量之職權行使，惟刑事審判之量
    刑，旨在實現刑罰權之分配的正義，故法院對科刑判決之被
    告量刑，應符合罪刑相當原則，使罰當其罪，以契合人民之
    法律感情。此所以刑法第57條明定科刑時應審酌一切情狀，
    尤應注意該條所列各款情形，以為科刑輕重之標準。查被告
    所犯如附表二編號2所示之搶奪罪部分，因合於自首規定，
    而應依刑法第62條規定減輕其法定刑，業如前述，此亦為原
    判決所認定之事實，惟原判決就被告所犯其餘之搶奪罪而合
    於自首規定部分，均判處有期徒刑4月，惟就此部分，於理
    由中並未敘明何以應與其餘合於自首規定之搶奪罪部分，作
    不同量刑之理由，卻判處有期徒刑7月，其關於量刑之自由
    裁量即有不當。(二)又保安處分係對受處分人將來之危險性所
    為拘束其身體、自由等之處置，以達教化與治療之目的，為
    刑罰之補充制度。我國現行刑法在維持行為責任之刑罰原則
    下，為協助行為人再社會化之功能，以及改善行為人潛在之
    危險性格，期能達成根治犯罪原因、預防犯罪之特別目的，
    於第一編總則第十二章及竊盜犯贓物犯保安處分條例設有保
    安處分之相關規定。而保安處分中之強制工作，旨在對嚴重
    職業性犯罪及欠缺正確工作觀念或無正常工作因而犯罪者，
    強制其從事勞動，學習一技之長及正確之謀生觀念，使其日
    後重返社會，能適應社會生活。在數罪併罰之裁判，如依法
    宣告強制工作之保安處分，應附隨於相關罪刑之後予以宣告
    ，苟有二以上保安處分，並應依保安處分執行法第四條之一
    第一項第四、一款定其執行方法，方為適法（最高法院98台
    上字第4774號、6020號、99年度台上字第2560號判決參照）
    。原判決雖認被告有犯罪之習慣，而分別宣告強制工作，然
    其所諭知如附表一、二所示罪刑，均無強制工作保安處分之
    宣告，卻於主文定應執行之刑後，諭知應於刑之執行前，令
    入勞動場所強制工作三年之保安處分，其所宣告強制工作之
    保安處分，有失附麗，已有未合，亦與其理由所述「所犯搶
    奪罪之宣告刑，均諭知於刑之執行前，令入勞動場所，強制
    工作，其期間均為3年」（見原判決第7頁），有所不合。被
    告上訴意旨主張其如附表一編號1、3至10、15至18所示之犯
    罪部分係自首，雖無理由，惟其主張附表二編號2所示之罪
    部分，量刑係不當，為有理由，且原判決另有不當之處，應
    由本院將原判決撤銷改判。
五、科刑部分
  (一)檢察官於原審雖具體請求判處被告有期徒刑20年之刑度，然
    檢察官未能考量被告部分犯行符合自首之要件，且本院審酌
    被告犯罪之動機、目的，為了購買毒品而竊盜、行搶，不思
    以正當途徑獲取金錢，殊不足採，飛車搶奪造成部分被害人
    受有傷害，手段並非平和，所為竊盜、搶奪犯行眾多，嚴重
    影響社會治安，惟年僅23歲，前未曾受刑之宣判，素行尚佳
    ，犯罪後尚能坦承犯行，犯罪後態度良好，尚知悔改等一切
    情狀，認檢察官之求刑尚嫌過重，爰分別量處如主文第2項
    所示之刑，並定其應執行之刑。
  (二)按有犯罪之習慣者，於刑之執行前，令入勞動場所，強制工
    作，刑法第90條第1項定有明文。又按保安處分係針對受處
    分人將來之危險性所為之處置，以達教化、治療之目的，為
    刑罰之補充制度。我國現行刑法採刑罰與保安處分雙軌制，
    係在維持行為責任之刑罰原則下，為協助行為人再社會化之
    功能，以及改善行為人潛在之危險性格，期能達成根治犯罪
    原因、預防犯罪之特別目的。是保安處分中之強制工作，旨
    在對嚴重職業性犯罪及欠缺正確工作觀念或無正常工作因而
    犯罪者，強制其從事勞動，學習一技之長及正確之謀生觀念
    ，使其日後重返社會，能適應社會生活。（修正前）刑法第
    90條第1項規定：有犯罪之習慣或以犯罪為常業或因遊蕩或
    懶惰成習而犯罪者，得於刑之執行完畢或赦免後，令入勞動
    場所，強制工作。即係本於保安處分應受比例原則之規範，
    使保安處分之宣告，與行為人所為行為之嚴重性、行為人所
    表現之危險性及對於行為人未來行為之期待性相當之意旨而
    制定，而由法院視行為人之危險性格，決定應否令入勞動處
    所強制工作，以達預防之目的。又所謂「有犯罪之習慣」係
    指對於犯罪以為日常之惰性行為，乃一種犯罪之習性，至所
    犯之罪名為何，是否同一，則非所問（最高法院94年台上第
    6519號、第6611號判決意旨參照）。被告年值青壯，非無謀
    生能力之人，竟於附表二所示之3月餘期間犯下本案之41件
    搶奪案件，是從其犯罪時間、次數觀之，足見其有圖不勞而
    獲之惡習且欠缺正確工作觀念，被告顯有犯罪之習慣，且其
    多次搶奪犯行，嚴重影響社會治安，若僅賴徒刑之執行，顯
    難收警惕及教化之效，檢察官亦聲請本院就被告為強制工作
    之諭知，是為協助被告再社會化，訓練其謀生能力並培養勤
    勞工作之人生觀，俾矯正其偏差之人格及惡行，而有令入勞
    動場所強制工作之必要，爰併依刑法第90條第1項、第2項之
    規定，就其所犯搶奪罪之宣告刑，均諭知於刑之執行前，令
    入勞動場所，強制工作，其期間均為3年。另按保安處分於
    裁判時並宣告之，刑法第96條前段定有明文；又宣告多數強
    制工作，期間相同者執行其一，期間不同者，僅就其中最長
    期間者執行之，有不定期者，僅就不定期者執行之，保安處
    分執行法第4條之1第1項第4款、第1款亦有規定。從而被告
    所犯之搶奪罪如分別有諭知強制工作必要者，自應分別於各
    該罪刑後宣告之，再依上開規定，諭知應執行之強制工作期
    間，始為適法。有最高法院98年度台上字第4774號、98年度
    台上字第6020號判決意旨可資參照。則本院自應於所定之應
    執行刑後，併就所宣告之多數強制工作，依保安處分執行法
    第4條之1第1項第4款、第1款之規定，諭知被告應於刑之執
    行前，令入勞動場所強制工作3年，併此敘明。
  (三)扣案之扳手2支、鑰匙1支，雖係供犯罪所用之物，然被告於
    審理中供稱扣案之扳手2支是竊來的機車裡面放的，而竊取
    機車用的鑰匙插在機車上，伊為警查獲後，機車就讓被害人
    領回去等語，是扣案之扳手2支既非被告所有，鑰匙1支亦未
    扣案，為免執行之困難，爰均不為沒收之諭知，附此敘明。
據上論斷，應依刑事訴訟法第369條第1項前段、第364條、第299
條第1項前段、刑法第320條第1項、第321條第1項第3款、第325
條第1項、第62條前段、第51條第5款、第90條第1項、第2項、保
安處分執行法第4條之1第1項第1款、第4款、刑法施行法第1條之
1，判決如主文。
本案經檢察官徐錫祥到庭執行職務。
中    華    民    國    99    年    10    月    26    日
            刑事第七庭   審判長法  官 林 榮 龍
                               法  官 李 秋 娟
                               法  官 黃 仁 松
以上正本證明與原本無異。
搶奪部分得上訴。
竊盜部分不得上訴。
如不服本判決應於收受送達後十日內向本院提出上訴書狀，其未
敘述上訴理由者，並得於提起上訴後十日內向本院補提理由書（
均須按他造當事人之人數附繕本）「切勿逕送上級法院」。
                               書記官 鄧 智 惠
中    華    民    國    99    年    10    月    26    日
 附表一:
 ┌──┬───────┬───┬──────────┬─────────┐
 │編號│犯罪時間及地點│被害人│犯罪行為            │所犯罪名及宣告刑  │
 ├──┼───────┼───┼──────────┼─────────┤
 │ 1  │98年12月18日20│王仙君│王騰輝以扣案之客觀上│王騰輝犯攜帶兇器竊│
 │    │時30分許，在彰│      │足供兇器使用之扳手竊│盜罪，處有期徒刑陸│
 │    │化縣彰化市三民│      │取車牌號碼7GS-55 0號│月。              │
 │    │路237巷29之6號│      │車牌1面。           │                  │
 │    │前。          │      │                    │                  │
 ├──┼───────┼───┼──────────┼─────────┤
 │ 2  │98年12月30日3 │葉緯訓│王騰輝以自備之鑰匙竊│王騰輝犯竊盜罪，處│
 │    │時許，在臺中縣│      │取，車牌號碼XH3-302 │有期徒刑月。    │
 │    │豐原市○○路  │      │號機車1部。         │                  │
 │    │526-9號前。   │      │                    │                  │
 ├──┼───────┼───┼──────────┼─────────┤
 │ 3  │98年12月31日8 │黃莉菁│王騰輝以扣案之客觀上│王騰輝犯攜帶兇器竊│
 │    │時許，在臺中縣│      │足供兇器使用之扳手竊│盜罪，處有期徒刑陸│
 │    │豐原市○○○道│      │取車牌號碼K5R-37 8號│月。              │
 │    │2段375號前。  │      │車牌1面。           │                  │
 ├──┼───────┼───┼──────────┼─────────┤
 │ 4  │99年1月1日凌晨│魏秀珍│王騰輝以扣案之客觀上│王騰輝犯攜帶兇器竊│
 │    │0時30分許，在 │      │足供兇器使用之扳手竊│盜罪，處有期徒刑陸│
 │    │彰化縣彰化市泰│      │取車牌號碼P85-78 6號│月。              │
 │    │和中街243號。 │      │車牌1面。           │                  │
 ├──┼───────┼───┼──────────┼─────────┤
 │ 5  │99年1月4日或5 │李慶順│王騰輝以扣案之客觀上│王騰輝犯攜帶兇器竊│
 │    │日某時，在臺中│      │足供兇器使用之扳手竊│盜罪，處有期徒刑陸│
 │    │縣大肚鄉○○路│      │取車牌號碼225-CR K號│月。              │
 │    │1段88號前。   │      │車牌1面。           │                  │
 ├──┼───────┼───┼──────────┼─────────┤
 │ 6  │99年1月12日10 │何燕惠│王騰輝以扣案之客觀上│王騰輝犯攜帶兇器竊│
 │    │時許，在臺中市│      │足供兇器使用之扳手竊│盜罪，處有期徒刑陸│
 │    │南區○○街246 │      │取車牌號碼176-BW T號│月。              │
 │    │號前。        │      │車牌1面。           │                  │
 ├──┼───────┼───┼──────────┼─────────┤
 │ 7  │99年1月16日15 │李佳芸│王騰輝以扣案之客觀上│王騰輝犯攜帶兇器竊│
 │    │時許，在臺中縣│      │足供兇器使用之扳手竊│盜罪，處有期徒刑陸│
 │    │大雅鄉○○路2 │      │取車牌號碼813-GS B號│月。              │
 │    │段266號前。   │      │車牌1面。           │                  │
 ├──┼───────┼───┼──────────┼─────────┤
 │ 8  │99年1月17日7時│潘美如│王騰輝以扣案之客觀上│王騰輝犯攜帶兇器竊│
 │    │許，在臺中市西│      │足供兇器使用之扳手竊│盜罪，處有期徒刑陸│
 │    │屯區○○街16號│      │取車牌號碼K97-46 7號│月。              │
 │    │前。          │      │車牌1面。           │                  │
 ├──┼───────┼───┼──────────┼─────────┤
 │ 9  │99年1月19日或 │白岡原│王騰輝以扣案之客觀上│王騰輝犯攜帶兇器竊│
 │    │20日某時，在臺│      │足供兇器使用之扳手竊│盜罪，處有期徒刑陸│
 │    │中縣大里市新南│      │取車牌號碼515-DS S號│月。              │
 │    │路140號對面巷 │      │車牌1面。           │                  │
 │    │口前。        │      │                    │                  │
 ├──┼───────┼───┼──────────┼─────────┤
 │ 10 │99年2月2日4時 │何福志│王騰輝以扣案之客觀上│王騰輝犯攜帶兇器竊│
 │    │18分許前某時，│      │足供兇器使用之扳手竊│盜罪，處有期徒刑陸│
 │    │在臺中縣龍井鄉│      │取車牌號碼5GS-15 3號│月。              │
 │    │文昌路旁。    │      │車牌1面。           │                  │
 ├──┼───────┼───┼──────────┼─────────┤
 │ 11 │99年2月26日10 │林雅菁│王騰輝以扣案之客觀上│王騰輝犯攜帶兇器竊│
 │    │時許，在臺中縣│      │足供兇器使用之扳手竊│盜罪，處有期徒刑陸│
 │    │大甲鎮○○○路│      │取車牌號碼570-BC K號│月。              │
 │    │329號前。     │      │車牌1面。           │                  │
 ├──┼───────┼───┼──────────┼─────────┤
 │ 12 │99年2月26日20 │林暉凱│王騰輝以扣案之客觀上│王騰輝犯攜帶兇器竊│
 │    │時許，在臺中縣│      │足供兇器使用之扳手竊│盜罪，處有期徒刑│
 │    │大甲鎮○○○路│      │取車牌號碼BG5-06 0號│月。              │
 │    │47號前。      │      │車牌1面。           │                  │
 ├──┼───────┼───┼──────────┼─────────┤
 │ 13 │99年2月27日21 │江宜澂│王騰輝以扣案之客觀上│王騰輝犯攜帶兇器竊│
 │    │時許，在臺中縣│      │足供兇器使用之扳手竊│盜罪，處有期徒刑陸│
 │    │龍井鄉○○街  │      │取車牌號碼265-BF R號│月。              │
 │    │253巷2弄路邊。│      │車牌1面。           │                  │
 ├──┼───────┼───┼──────────┼─────────┤
 │ 14 │99年2月7日13  │蔡淑真│王騰輝徒手打開被害人│王騰輝犯竊盜罪，處│
 │    │時30分許，在臺│      │機車之置物箱，竊取土│有期徒刑貳月。    │
 │    │中縣清水鎮清水│      │黃色手提包1個，內有 │                  │
 │    │街市場。      │      │鑰匙3支、S ONY廠牌型│                  │
 │    │              │      │號W39 5手機1支。    │                  │
 ├──┼───────┼───┼──────────┼─────────┤
 │ 15 │99年1月29日18 │李秀連│王騰輝以扣案之客觀上│王騰輝犯攜帶兇器竊│
 │    │時30分許發現失│      │足供兇器使用之扳手竊│盜罪，處有期徒刑陸│
 │    │竊，在臺中縣大│      │取車牌號碼759-EL K號│月。              │
 │    │肚鄉○○路○段 │      │車牌1面。           │                  │
 │    │288號前。     │      │                    │                  │
 ├──┼───────┼───┼──────────┼─────────┤
 │ 16 │99年2月5日17  │禹英武│王騰輝以扣案之客觀上│王騰輝犯攜帶兇器竊│
 │    │時許發現失竊，│      │足供兇器使用之扳手竊│盜罪，處有期徒刑陸│
 │    │於臺中縣大甲鎮│      │取車牌號碼563-DQ L號│月。              │
 │    │新政路2-1號。 │      │車牌1面。           │                  │
 ├──┼───────┼───┼──────────┼─────────┤
 │ 17 │99年2月26日3時│卓琇娟│王騰輝以扣案之客觀上│王騰輝犯攜帶兇器竊│
 │    │許，在臺中縣大│      │足供兇器使用之扳手竊│盜罪，處有期徒刑陸│
 │    │甲鎮○○○路53│      │取車牌號碼9FU-91 5號│月。              │
 │    │巷3號。       │      │車牌1面。           │                  │
 ├──┼───────┼───┼──────────┼─────────┤
 │ 18 │99年1月15日22 │陳恒│王騰輝以扣案之客觀上│王騰輝犯攜帶兇器竊│
 │    │時至同年月16日│      │足供兇器使用之扳手竊│盜罪，處有期徒刑陸│
 │    │9時間之某時， │      │取車牌號碼052-EJ L號│月。              │
 │    │在臺中縣龍井鄉│      │車牌1面。           │                  │
 │    │臺東街101號前 │      │                    │                  │
 │    │。            │      │                    │                  │
 └──┴───────┴───┴──────────┴─────────┘
 附表二:
 ┌──┬───────┬───┬──────────┬─────────┐
 │編號│犯罪時間及地點│被害人│犯  罪  行  為      │所犯罪名及宣告刑  │
 ├──┼───────┼───┼──────────┼─────────┤
 │ 1  │98年11月22 日 │吳哲君│被告之機車從被害人機│王騰輝犯搶奪罪，處│
 │    │20時30分許，於│      │車之左後方超車，趁被│有期徒刑肆月，應於│
 │    │彰化縣彰化市中│      │害人不備之際，搶奪被│刑之執行前，令入勞│
 │    │正路1段420 號 │      │害人放在機車腳踏板上│動場所強制工作參年│
 │    │前。          │      │之白色包包1只、錢包1│。                │
 │    │              │      │只、機車駕照1張、健 │                  │
 │    │              │      │保卡1張、提款卡2張、│                  │
 │    │              │      │現金5000元、CHT牌手 │                  │
 │    │              │      │機1支等物。         │                  │
 ├──┼───────┼───┼──────────┼─────────┤
 │ 2  │98年11月24 日 │紀巧殷│被告之機車從被害人機│王騰輝犯搶奪罪，處│
 │    │19時30分許，於│      │車之左後方超車，趁被│有期徒刑肆月，應於│
 │    │臺中縣龍井鄉臨│      │害人不備之際，搶奪被│刑之執行前，令入勞│
 │    │港東路1段。   │      │害人放在機車腳踏板上│動場所強制工作參年│
 │    │              │      │之皮包，內有國民身份│。                │
 │    │              │      │證、健保卡、汽、機車│                  │
 │    │              │      │行照、郵局金融卡、華│                  │
 │    │              │      │南銀行金融卡、中國信│                  │
 │    │              │      │託銀行金融卡、京城銀│                  │
 │    │              │      │行提款卡、TOSHIBA廠 │                  │
 │    │              │      │牌手機1支、鑰匙1串、│                  │
 │    │              │      │現金1000元、真珠項鍊│                  │
 │    │              │      │等物。              │                  │
 ├──┼───────┼───┼──────────┼─────────┤
 │ 3  │98年11月25 日 │王莉婷│被告之機車從被害人機│王騰輝犯搶奪罪，處│
 │    │17時25分許，臺│      │車之左後方超車，趁被│有期徒刑肆月，應於│
 │    │中縣沙鹿鎮中山│      │害人不備之際，搶奪被│刑之執行前，令入勞│
 │    │路田尾巷口。  │      │害人放在機車腳踏板上│動場所強制工作參年│
 │    │              │      │之黑色手提包1只，內 │。                │
 │    │              │      │有SONY廠牌手機1支、 │                  │
 │    │              │      │土黃色皮夾、現金1500│                  │
 │    │              │      │元、國民身分證、信用│                  │
 │    │              │      │卡、健保卡、駕照、郵│                  │
 │    │              │      │局及銀行存簿等物。  │                  │
 ├──┼───────┼───┼──────────┼─────────┤
 │ 4  │98年11月25 日 │陳冠瑾│被告之機車從被害人機│王騰輝犯搶奪罪，處│
 │    │17時36分許，臺│      │車之左後方超車，趁被│有期徒刑肆月，應於│
 │    │中縣沙鹿鎮郵局│      │害人不備之際，搶奪被│刑之執行前，令入勞│
 │    │旁。          │      │害人放在機車腳踏板上│動場所強制工作參年│
 │    │              │      │之紫色手提包1只、國 │。                │
 │    │              │      │民身分證、駕照、健保│                  │
 │    │              │      │卡、錢包1 只、SONY  │                  │
 │    │              │      │ERISSON廠牌手機1支、│                  │
 │    │              │      │提款卡1張、現金1100 │                  │
 │    │              │      │元等物。            │                  │
 ├──┼───────┼───┼──────────┼─────────┤
 │ 5  │98年11月25 日 │洪雪婷│被告之機車從被害人機│王騰輝犯搶奪罪，處│
 │    │19時55分許，於│      │車之左後方超車，趁被│有期徒刑肆月，應於│
 │    │臺中市西屯區大│      │害人不備之際，搶奪被│刑之執行前，令入勞│
 │    │墩20街與大容東│      │害人放在機車腳踏板上│動場所強制工作參年│
 │    │街口。        │      │之豹紋背包1只，內有 │。                │
 │    │              │      │黑色皮夾1只、健保卡 │                  │
 │    │              │      │、機車駕照、行照、郵│                  │
 │    │              │      │局提款卡、現金200元 │                  │
 │    │              │      │、手機2支等物。     │                  │
 ├──┼───────┼───┼──────────┼─────────┤
 │ 6  │98年11月28 日4│方琪鈴│被告之機車從被害人機│王騰輝犯搶奪罪，處│
 │    │時25分許，於臺│      │車之後方超車，趁被害│有期徒刑肆月，應於│
 │    │中市南區文心南│      │人不備之際，搶奪被害│刑之執行前，令入勞│
 │    │路與文心南六路│      │人放在機車腳踏板上之│動場所強制工作參年│
 │    │口。          │      │中型黑色皮包1只、內 │。                │
 │    │              │      │含黑色小皮包1只、國 │                  │
 │    │              │      │民身分證、健保卡、土│                  │
 │    │              │      │地銀行、郵局、中國信│                  │
 │    │              │      │託銀行、國泰世華銀行│                  │
 │    │              │      │提款卡各1張、中國信 │                  │
 │    │              │      │託銀行信用卡1張、手 │                  │
 │    │              │      │機2支、現金約200元等│                  │
 │    │              │      │物。                │                  │
 ├──┼───────┼───┼──────────┼─────────┤
 │ 7  │98年12月21 日 │何佩霓│被告之機車從被害人機│王騰輝犯搶奪罪，處│
 │    │21時40分許，於│      │車之左後方超車，趁被│有期徒刑肆月，應於│
 │    │彰化縣彰化市中│      │害人不備之際，搶奪被│刑之執行前，令入勞│
 │    │華路279號前。 │      │害人放在機車腳踏板上│動場所強制工作參年│
 │    │              │      │之黑色亮皮大手提包1 │。                │
 │    │              │      │只、內有長夾小皮包1 │                  │
 │    │              │      │只、國民身分證、健保│                  │
 │    │              │      │卡、第一銀行、臺灣銀│                  │
 │    │              │      │行提款卡、現金900元 │                  │
 │    │              │      │、卡西歐數位相機1臺 │                  │
 │    │              │      │等物。              │                  │
 ├──┼───────┼───┼──────────┼─────────┤
 │ 8  │98年12月29 日 │莊明芬│被告之機車從被害人機│王騰輝犯搶奪罪，處│
 │    │22時50分許，於│      │車之左後方超車，趁被│有期徒刑肆月，應於│
 │    │臺中縣沙鹿鎮神│      │害人不備之際，搶奪被│刑之執行前，令入勞│
 │    │清路36巷口。  │      │害人放在機車腳踏板上│動場所強制工作參年│
 │    │              │      │之白色手提包1只、內 │。                │
 │    │              │      │有小錢包1只、現金約 │                  │
 │    │              │      │100元、學生證、手機2│                  │
 │    │              │      │支等物。            │                  │
 ├──┼───────┼───┼──────────┼─────────┤
 │ 9  │98年12月31 日 │林慧青│被告之機車從被害人機│王騰輝犯搶奪罪，處│
 │    │19時40分許，於│      │車之左後方超車，趁被│有期徒刑肆月，應於│
 │    │彰化縣彰化市彰│      │害人不備之際，搶奪被│刑之執行前，令入勞│
 │    │美路1段59 之2 │      │害人放在機車腳踏板上│動場所強制工作參年│
 │    │號前。        │      │之皮包1只，內有手機1│。                │
 │    │              │      │支、現金約7500元、電│                  │
 │    │              │      │話卡70張、汽、機車駕│                  │
 │    │              │      │照、國民身分證、健保│                  │
 │    │              │      │卡、提款卡、中華電信│                  │
 │    │              │      │及威寶電信SIM卡各1張│                  │
 │    │              │      │、車號G39-919號機車 │                  │
 │    │              │      │行照等物。          │                  │
 ├──┼───────┼───┼──────────┼─────────┤
 │ 10 │99年1月5日22時│葉菀菱│被告之機車從被害人機│王騰輝犯搶奪罪，處│
 │    │許，於彰化縣和│      │車之左後方超車，趁被│有期徒刑肆月，應於│
 │    │美鎮○○路○段 │      │害人不備之際，搶奪被│刑之執行前，令入勞│
 │    │260號。       │      │害人放在機車腳踏板上│動場所強制工作參年│
 │    │              │      │之深藍色手提包1只、 │。                │
 │    │              │      │內有SONY廠牌手機1支 │                  │
 │    │              │      │、豹紋小錢包2只、黑 │                  │
 │    │              │      │色皮夾1只、國民身分 │                  │
 │    │              │      │證、健保卡、駕照、行│                  │
 │    │              │      │照、提款卡、現金約  │                  │
 │    │              │      │2000元等物。        │                  │
 ├──┼───────┼───┼──────────┼─────────┤
 │ 11 │99年1月12 日23│陳雯琪│被告之機車從被害人機│王騰輝犯搶奪罪，處│
 │    │時35分許，於臺│      │車之右後方超車，趁被│有期徒刑肆月，應於│
 │    │中市西屯區安和│      │害人不備之際，搶奪被│刑之執行前，令入勞│
 │    │路與朝馬路口。│      │害人放在機車腳踏板上│動場所強制工作參年│
 │    │              │      │之JAGUAR牌手提包1只 │。                │
 │    │              │      │、內有手機1支、小皮 │                  │
 │    │              │      │包1只、現金6000元、 │                  │
 │    │              │      │手錶1只、國民身份證 │                  │
 │    │              │      │、健保卡、駕照、行照│                  │
 │    │              │      │、提款卡、學生證、借│                  │
 │    │              │      │書證等物。          │                  │
 ├──┼───────┼───┼──────────┼─────────┤
 │ 12 │99年1月12 日23│黃思宜│被告之機車從被害人機│王騰輝犯搶奪罪，處│
 │    │時48分許，於臺│      │車之右後方超車，趁被│有期徒刑肆月，應於│
 │    │中市西屯區福中│      │害人不備之際，搶奪被│刑之執行前，令入勞│
 │    │七街9巷9號前。│      │害人放在機車腳踏板上│動場所強制工作參年│
 │    │              │      │之咖啡色手提包1只、 │。                │
 │    │              │      │內有紅色蝴蝶結小包包│                  │
 │    │              │      │1只、手機2支、小皮包│                  │
 │    │              │      │1只、現金1200元、國 │                  │
 │    │              │      │民身分證、健保卡、駕│                  │
 │    │              │      │照、提款卡、學生證、│                  │
 │    │              │      │鑰匙1串、信用卡等物 │                  │
 │    │              │      │。                  │                  │
 ├──┼───────┼───┼──────────┼─────────┤
 │ 13 │99年1月16 日3 │唐瑋勵│被告之機車從被害人後│王騰輝犯搶奪罪，處│
 │    │時50分許，於臺│      │方經過，趁被害人開啟│有期徒刑肆月，應於│
 │    │中縣龍井鄉新興│      │大門時，不備之際，搶│刑之執行前，令入勞│
 │    │路9巷26 號前。│      │奪被害人之大包包1 只│動場所強制工作參年│
 │    │              │      │、內含國民身分證、健│。                │
 │    │              │      │保卡、汽、機車駕照、│                  │
 │    │              │      │行照、郵局金融卡、  │                  │
 │    │              │      │SAMS UNG ANYCALL 廠 │                  │
 │    │              │      │牌手機、SONY        │                  │
 │    │              │      │ERICSSON廠牌手機各1 │                  │
 │    │              │      │支、鑰匙1串、紅色包 │                  │
 │    │              │      │包內裝數位相機1臺、 │                  │
 │    │              │      │HP廠牌筆記型電腦1臺 │                  │
 │    │              │      │、隨身硬碟1個等物。 │                  │
 ├──┼───────┼───┼──────────┼─────────┤
 │ 14 │99年1月16 日5 │徐沛均│被告先以機車將被害人│王騰輝犯搶奪罪，處│
 │    │時15分許，於臺│      │之機車撞倒，被害人打│有期徒刑肆月，應於│
 │    │中市北屯區四平│      │開置物箱拿皮包內之手│刑之執行前，令入勞│
 │    │路與松竹路口。│      │機欲報警，被告趁被害│動場所強制工作參年│
 │    │              │      │人不備之際，搶奪其咖│。                │
 │    │              │      │啡色大包包、內含黑色│                  │
 │    │              │      │錢包、現金約3000元、│                  │
 │    │              │      │化妝包、機車駕照、健│                  │
 │    │              │      │保卡、汽車駕照、鑰匙│                  │
 │    │              │      │1串等物。           │                  │
 ├──┼───────┼───┼──────────┼─────────┤
 │ 15 │99年1月17 日凌│施依婷│被告之機車從被害人機│王騰輝犯搶奪罪，處│
 │    │晨0時20分許， │      │車之右後方超車，趁機│有期徒刑肆月，應於│
 │    │於臺中市西屯區│      │搶奪被害人放在機車腳│刑之執行前，令入勞│
 │    │上安路55 號前 │      │踏板上之黑色邊褐色手│動場所強制工作參年│
 │    │。            │      │提包1只、內有SONY   │。                │
 │    │              │      │ERICSSON廠牌、手機1 │                  │
 │    │              │      │支、零錢包2只、現金 │                  │
 │    │              │      │1200元、國民身分證、│                  │
 │    │              │      │健保卡、駕照、學生證│                  │
 │    │              │      │、鑰匙1串等物。     │                  │
 ├──┼───────┼───┼──────────┼─────────┤
 │ 16 │99年1月17 日1 │黃靖智│被告趁被害人準備停機│王騰輝犯搶奪罪，處│
 │    │時24分許，於臺│      │車之際，自被害人之機│有期徒刑肆月，應於│
 │    │中縣龍井鄉新興│      │車右後方，趁機搶奪被│刑之執行前，令入勞│
 │    │路25巷1弄15號 │      │害人放在機車腳踏板上│動場所強制工作參年│
 │    │前。          │      │之咖啡色包包1只，內 │。                │
 │    │              │      │有國民身分證、健保卡│                  │
 │    │              │      │、花旗銀行信用卡、郵│                  │
 │    │              │      │局及渣打銀行提款卡各│                  │
 │    │              │      │1張、學生證、現金約 │                  │
 │    │              │      │2000元、紅色筆記本1 │                  │
 │    │              │      │本、USB 隨身硬碟1只 │                  │
 │    │              │      │、牛仔短裙1件、米色 │                  │
 │    │              │      │罩衫1件等物。       │                  │
 ├──┼───────┼───┼──────────┼─────────┤
 │ 17 │99年1月19 日23│林寶珍│被告趁被害人不備之際│王騰輝犯搶奪罪，處│
 │    │時15分許，於臺│      │，搶奪被害人放在機車│有期徒刑肆月，應於│
 │    │中縣烏日鄉公園│      │腳踏板上掛鉤之黑色  │刑之執行前，令入勞│
 │    │三街。        │      │NIKE包包1只、手機1支│動場所強制工作參年│
 │    │              │      │、臺新銀行信用卡1張 │。                │
 │    │              │      │、臺灣銀行提款卡1張 │                  │
 │    │              │      │、國民身分證、健保卡│                  │
 │    │              │      │3張、隨身碟3個、現金│                  │
 │    │              │      │約900元等物。       │                  │
 ├──┼───────┼───┼──────────┼─────────┤
 │ 18 │99年1月19 日23│葉敏惠│被告之機車自被害人機│王騰輝犯搶奪罪，處│
 │    │時50分許，於臺│      │車之右後方超車，趁被│有期徒刑肆月，應於│
 │    │中縣大里市永興│      │害人不備之際，搶奪被│刑之執行前，令入勞│
 │    │路322號前。   │      │害人放在機車腳踏板上│動場所強制工作參年│
 │    │              │      │之LONG GHAMP牌深綠色│。                │
 │    │              │      │手提包、內有皮夾、小│                  │
 │    │              │      │錢包、國民身分證、健│                  │
 │    │              │      │保卡、汽、機車駕照、│                  │
 │    │              │      │護照、中國信託銀行信│                  │
 │    │              │      │用卡、花旗銀行信用卡│                  │
 │    │              │      │、土地銀行提款卡、現│                  │
 │    │              │      │金約300元、LG 廠牌手│                  │
 │    │              │      │機1支、鑰匙1串等物。│                  │
 ├──┼───────┼───┼──────────┼─────────┤
 │19  │99年1月20 日1 │洪旻君│被告之機車由被害人機│王騰輝犯搶奪罪，處│
 │    │時56分許，於臺│      │車之右後側超車，趁被│有期徒刑肆月，應於│
 │    │中縣大里市鳳凰│      │害人不備之際，搶奪被│刑之執行前，令入勞│
 │    │路234號前。   │      │害人放在機車腳踏板上│動場所強制工作參年│
 │    │              │      │之綠色水桶包1只、內 │。                │
 │    │              │      │有國民身分證、健保卡│                  │
 │    │              │      │、臺新銀行信用卡、郵│                  │
 │    │              │      │局存摺、印章、郵局提│                  │
 │    │              │      │款卡、機車駕照、行照│                  │
 │    │              │      │、學生證、手機1支、 │                  │
 │    │              │      │現金約3、400元、紅色│                  │
 │    │              │      │小錢包1只等物。     │                  │
 ├──┼───────┼───┼──────────┼─────────┤
 │ 20 │99年1月28 日1 │林品岑│被告見被害人單獨行走│王騰輝犯搶奪罪，處│
 │    │時15分許，於臺│      │在路邊，自被害人右後│有期徒刑肆月，應於│
 │    │中縣龍井鄉新興│      │方超車，趁被害人不備│刑之執行前，令入勞│
 │    │路13巷6號前。 │      │之際，搶奪被害人手上│動場所強制工作參年│
 │    │              │      │之手提包1個。嗣被告 │。                │
 │    │              │      │逃逸後，發現巷底為死│                  │
 │    │              │      │巷，遂將手提包丟棄在│                  │
 │    │              │      │路旁加速逃逸。      │                  │
 ├──┼───────┼───┼──────────┼─────────┤
 │ 21 │99年2月2日凌晨│許瑞娟│被告之機車自被害人後│王騰輝犯搶奪罪，處│
 │    │0時20 分許，於│      │方超車，並拉址被害人│有期徒刑肆月，應於│
 │    │彰化縣花壇鄉中│      │之衣服，被害人因重心│刑之執行前，令入勞│
 │    │山路2段525號前│      │不穩而倒地，被告逆向│動場所強制工作參年│
 │    │。            │      │回頭趁被害人不備之際│。                │
 │    │              │      │，搶奪被害人之皮包1 │                  │
 │    │              │      │只，內有現金140元、 │                  │
 │    │              │      │遙控器、公司打卡卡片│                  │
 │    │              │      │等物。              │                  │
 ├──┼───────┼───┼──────────┼─────────┤
 │ 22 │99年2月2日凌晨│漳汎美│被告之機車自被害人機│王騰輝犯搶奪罪，處│
 │    │0時50 分許，於│      │車之右後側超車，趁被│有期徒刑肆月，應於│
 │    │彰化縣彰化市建│      │害人不備之際，搶奪被│刑之執行前，令入勞│
 │    │國東路與泰豐街│      │害人放在機車腳踏板上│動場所強制工作參年│
 │    │口。          │      │之CG花紋之皮包1只， │。                │
 │    │              │      │內有黑色亮皮小皮夾、│                  │
 │    │              │      │國民身分證、健保卡、│                  │
 │    │              │      │駕照、現金約1100 元 │                  │
 │    │              │      │、小丸子外觀且頭有橘│                  │
 │    │              │      │色特徵之小錢包1只等 │                  │
 │    │              │      │物。                │                  │
 ├──┼───────┼───┼──────────┼─────────┤
 │ 23 │99年2月2日凌晨│張詩蓮│被告之機車自被害人機│王騰輝犯搶奪罪，處│
 │    │1時55 分許，於│      │車之後方超車，趁被害│有期徒刑肆月，應於│
 │    │臺中縣龍井鄉南│      │人不備之際，搶奪被害│刑之執行前，令入勞│
 │    │新路與南崗產業│      │人放在機車腳踏板上之│動場所強制工作參年│
 │    │道路口。      │      │咖啡色手提包1只，內 │。                │
 │    │              │      │有NOKIA廠牌手機、   │                  │
 │    │              │      │MOTOROLA廠牌手機各1 │                  │
 │    │              │      │支、咖啡色小皮夾1只 │                  │
 │    │              │      │、黑色貓狀小錢包1個 │                  │
 │    │              │      │、現金約1000多元、國│                  │
 │    │              │      │民身分證、健保卡、駕│                  │
 │    │              │      │照、行照、提款卡、戶│                  │
 │    │              │      │口名簿等物。        │                  │
 ├──┼───────┼───┼──────────┼─────────┤
 │ 24 │99年2月3日20時│陳玉雯│被告之機車自被害人機│王騰輝犯搶奪罪，處│
 │    │50分許，於臺中│      │車之後方超車，趁被害│有期徒刑柒月，應於│
 │    │縣龍井鄉南崗產│      │人不備之際，搶奪被害│刑之執行前，令入勞│
 │    │業道路中二高橋│      │人放在機車腳踏板上之│動場所強制工作參年│
 │    │上。          │      │包包1只，內有SONY廠 │。                │
 │    │              │      │牌數位相機1臺、NOKIA│                  │
 │    │              │      │廠牌手機1支、現金1萬│                  │
 │    │              │      │元、大潤發提貨券面額│                  │
 │    │              │      │500元共5張、皮夾3個 │                  │
 ├──┼───────┼───┼──────────┼─────────┤
 │ 25 │99年2月3日22時│許藜齡│被告之機車自被害人機│王騰輝犯搶奪罪，處│
 │    │20分許，於臺中│      │車之右後方超車，趁被│有期徒刑肆月，應於│
 │    │市西屯區宏恩二│      │害人不備之際，搶奪被│刑之執行前，令入勞│
 │    │巷內。        │      │害人放在機車腳踏板上│動場所強制工作參年│
 │    │              │      │之大型米黃色皮包1只 │。                │
 │    │              │      │、小型深咖啡色皮包1 │                  │
 │    │              │      │只、國民身分證、健保│                  │
 │    │              │      │卡、永豐銀行、合作金│                  │
 │    │              │      │庫銀行信用卡各1張、 │                  │
 │    │              │      │郵局金融卡1張、NOKIA│                  │
 │    │              │      │廠牌手機1支、現金   │                  │
 │    │              │      │1000元等物。        │                  │
 ├──┼───────┼───┼──────────┼─────────┤
 │ 26 │99年2月5日23時│林靖淳│被告之機車自被害人機│王騰輝犯搶奪罪，處│
 │    │16分許，於臺中│      │車之右後方超車，趁被│有期徒刑肆月，應於│
 │    │縣沙鹿鎮鎮○路│      │害人不備之際，搶奪被│刑之執行前，令入勞│
 │    │2段295號前。  │      │害人放在機車腳踏板上│動場所強制工作參年│
 │    │              │      │之白色手提包1只、內 │。                │
 │    │              │      │有LG 廠牌手機1支、紫│                  │
 │    │              │      │色小皮包1只、藍色小 │                  │
 │    │              │      │錢包1只、現金2000 餘│                  │
 │    │              │      │元、國民身分證、健保│                  │
 │    │              │      │卡、駕照、行照、提款│                  │
 │    │              │      │卡、學生證等物。    │                  │
 ├──┼───────┼───┼──────────┼─────────┤
 │ 27 │99年2月6日22時│張淑珍│被告之機車自被害人機│王騰輝犯搶奪罪，處│
 │    │10分許，於彰化│      │車之右後方超車，趁被│有期徒刑肆月，應於│
 │    │縣彰化市○○路│      │害人不備之際，搶奪被│刑之執行前，令入勞│
 │    │1段245巷與茄南│      │害人放在機車腳踏板上│動場所強制工作參年│
 │    │街70 巷口。   │      │之皮包1只、內有國民 │。                │
 │    │              │      │身分證、健保卡、機車│                  │
 │    │              │      │駕照、汽車駕照、    │                  │
 │    │              │      │NOKIA廠牌手機、TSD  │                  │
 │    │              │      │廠牌手機各1支、現金 │                  │
 │    │              │      │約1000 元、元大銀行 │                  │
 │    │              │      │提款卡、國泰世華銀行│                  │
 │    │              │      │及元大銀行之存摺各1 │                  │
 │    │              │      │本、新光銀行及匯豐銀│                  │
 │    │              │      │行信用卡各1張等物。 │                  │
 ├──┼───────┼───┼──────────┼─────────┤
 │ 28 │99年2月9日20時│彭思潔│被告之機車自被害人機│王騰輝犯搶奪罪，處│
 │    │50分許，於臺中│      │車之後方超車，趁被害│有期徒刑肆月，應於│
 │    │縣龍井鄉○○路│      │人不備之際，搶奪被害│刑之執行前，令入勞│
 │    │80巷附近。    │      │人放在機車腳踏板上之│動場所強制工作參年│
 │    │              │      │PLAYBOY咖啡色側背包 │。                │
 │    │              │      │、內有國民身分證、健│                  │
 │    │              │      │保卡、機車駕照、行照│                  │
 │    │              │      │、郵局提款卡、粉紅色│                  │
 │    │              │      │三折式皮夾、現金2300│                  │
 │    │              │      │元、港幣7329元、SONY│                  │
 │    │              │      │ERICSSON廠牌手機1支 │                  │
 │    │              │      │支等物。            │                  │
 ├──┼───────┼───┼──────────┼─────────┤
 │ 29 │99年2月13 日17│李郁葶│被告之機車自被害人機│王騰輝犯搶奪罪，處│
 │    │時5分許，於彰 │      │車之右後方超車，趁被│有期徒刑肆月，應於│
 │    │化縣和美鎮彰和│      │害人不備之際，搶奪被│刑之執行前，令入勞│
 │    │路2段132 號旁 │      │害人放在機車腳踏板上│動場所強制工作參年│
 │    │。            │      │之黑色大提包1只、內 │。                │
 │    │              │      │有咖啡色小皮包1只、 │                  │
 │    │              │      │鑰匙6支、SONY廠牌手 │                  │
 │    │              │      │機1支、SAMSUNG 廠牌 │                  │
 │    │              │      │附有蝴蝶手機吊飾之手│                  │
 │    │              │      │機1支、現金約100元、│                  │
 │    │              │      │國民身分證、健保卡、│                  │
 │    │              │      │提款卡、學生證、印章│                  │
 │    │              │      │等物。              │                  │
 ├──┼───────┼───┼──────────┼─────────┤
 │ 30 │99年2月13 日17│范晉靈│被害人范晉靈騎乘機車│王騰輝犯搶奪罪，處│
 │    │時許，於彰化縣│張美花│搭載被害人張美花，被│有期徒刑肆月，應於│
 │    │和美鎮○○路與│      │告之機車自被害人機車│刑之執行前，令入勞│
 │    │道周路400號附 │      │之右後方超車，趁被害│動場所強制工作參年│
 │    │近。          │      │人不備之際，搶奪被害│。                │
 │    │              │      │人放在機車腳踏板上之│                  │
 │    │              │      │包包，內有國民身分證│                  │
 │    │              │      │、健保卡、機車行照、│                  │
 │    │              │      │郵局金融卡、MOTOROLA│                  │
 │    │              │      │廠牌手機1支、鑰匙1串│                  │
 │    │              │      │、現金3萬8000元、高 │                  │
 │    │              │      │血壓藥包等物。      │                  │
 ├──┼───────┼───┼──────────┼─────────┤
 │ 31 │99年2月14 日22│鄭建英│被告之機車先撞擊被害│王騰輝犯搶奪罪，處│
 │    │時30分許，於臺│      │人機車，被害人倒地後│有期徒刑肆月，應於│
 │    │中縣大甲鎮光明│      │，被告趁被害人不備之│刑之執行前，令入勞│
 │    │路與信義路口。│      │際，搶奪被害人放在龍│動場所強制工作參年│
 │    │              │      │頭內掛鉤上之米黃色手│。                │
 │    │              │      │提包1只、小型咖啡色 │                  │
 │    │              │      │零錢包1只、國民身分 │                  │
 │    │              │      │證、健保卡、駕照、行│                  │
 │    │              │      │照、LG廠牌手機1支、 │                  │
 │    │              │      │現金3000元等物。    │                  │
 ├──┼───────┼───┼──────────┼─────────┤
 │ 32 │99年2月15 日20│趙梓宏│被害人趙梓宏、繆玲玲│王騰輝犯搶奪罪，處│
 │    │時8分許，於臺 │繆玲玲│走在路旁，被告之機車│有期徒刑肆月，應於│
 │    │中縣大肚鄉華昌│      │自被害人等之右後方超│刑之執行前，令入勞│
 │    │街11之6號前。 │      │過，趁被害人繆玲玲不│動場所強制工作參年│
 │    │              │      │備之際，搶奪被害人繆│。                │
 │    │              │      │玲玲拿在右手之紅色手│                  │
 │    │              │      │提包1只、內有手機2支│                  │
 │    │              │      │、被害人趙梓宏所有之│                  │
 │    │              │      │國民身分證、軍人身分│                  │
 │    │              │      │證、郵局提款卡、國泰│                  │
 │    │              │      │世華銀行提款卡、國泰│                  │
 │    │              │      │世華銀行信用卡、花旗│                  │
 │    │              │      │銀行信用卡、中國信託│                  │
 │    │              │      │銀行信用卡、健保卡、│                  │
 │    │              │      │黑色皮包、被害人繆玲│                  │
 │    │              │      │玲所有之國民身分證、│                  │
 │    │              │      │健保卡、駕照、國泰世│                  │
 │    │              │      │華銀行信用卡、富邦銀│                  │
 │    │              │      │行信用卡、渣打銀行提│                  │
 │    │              │      │款卡、渣打銀行摺存印│                  │
 │    │              │      │鑑章、粉紅色手機1支 │                  │
 │    │              │      │、家裡及公司鑰匙1串 │                  │
 │    │              │      │、汽車鑰匙1支、現金1│                  │
 │    │              │      │萬元等物。          │                  │
 ├──┼───────┼───┼──────────┼─────────┤
 │ 33 │99年2月16 日19│童小芬│被告之機車自被害人機│王騰輝犯搶奪罪，處│
 │    │時49分許，於臺│      │車之右後方超車，趁被│有期徒刑肆月，應於│
 │    │中縣沙鹿鎮北勢│      │害人不備之際，搶奪被│刑之執行前，令入勞│
 │    │東路與南陽路口│      │害人放在機車腳踏板上│動場所強制工作參年│
 │    │7-11 旁。     │      │之咖啡色手提包1只、 │。                │
 │    │              │      │內有錢包1只、現金400│                  │
 │    │              │      │元、國民身分證、駕照│                  │
 │    │              │      │、提款卡等物。      │                  │
 ├──┼───────┼───┼──────────┼─────────┤
 │ 34 │99年2月16 日20│歐姝皎│被告之機車自被害人機│王騰輝犯搶奪罪，處│
 │    │時30分許，於臺│      │車之右後方超車，趁被│有期徒刑肆月，應於│
 │    │中縣龍井鄉新興│      │害人不備之際，搶奪被│刑之執行前，令入勞│
 │    │路370號前。   │      │害人放在機車腳踏板上│動場所強制工作參年│
 │    │              │      │之白色大型手提包1只 │。                │
 │    │              │      │、內有手機2支、皮包1│                  │
 │    │              │      │只、國民身分證、健保│                  │
 │    │              │      │卡、信用卡、駕照、學│                  │
 │    │              │      │生證、MP3、現金約700│                  │
 │    │              │      │元等物。            │                  │
 ├──┼───────┼───┼──────────┼─────────┤
 │ 35 │99年2月27 日20│童詩潔│被告之機車自被害人機│王騰輝犯搶奪罪，處│
 │    │時許，於臺中縣│      │車之右後方超車，趁被│有期徒刑柒月，應於│
 │    │龍井鄉○○○街│      │害人不備之際，搶奪被│刑之執行前，令入勞│
 │    │中段一處鐵工廠│      │害人放在機車腳踏板上│動場所強制工作參年│
 │    │旁。          │      │之粉紅色包包1只，內 │。                │
 │    │              │      │有化妝包、白色皮夾、│                  │
 │    │              │      │零錢包、提款卡、信用│                  │
 │    │              │      │卡、駕照、健保卡、現│                  │
 │    │              │      │金1540元、手機2支、 │                  │
 │    │              │      │相機1臺等物。       │                  │
 ├──┼───────┼───┼──────────┼─────────┤
 │ 36 │99年2月27 日20│吳蔡秀│被告之機車自被害人之│王騰輝犯搶奪罪，處│
 │    │時40分許，於臺│麗    │後方超過，趁被害人不│有期徒刑柒月，應於│
 │    │中縣龍井鄉藝術│      │備之際，搶奪被害人拿│刑之執行前，令入勞│
 │    │街16巷口。    │      │在手中之紅黑色手提包│動場所強制工作參年│
 │    │              │      │1只、內有現金1948元 │。                │
 │    │              │      │、手機1支、鑰匙6支等│                  │
 │    │              │      │物。                │                  │
 ├──┼───────┼───┼──────────┼─────────┤
 │ 37 │99年2月27 日22│阮氏薛│被告之機車自被害人旁│王騰輝犯搶奪罪，處│
 │    │時20分許，於臺│      │邊經過，趁被害人不備│有期徒刑柒月，應於│
 │    │中縣龍井鄉新興│      │之際，搶奪被害人拿在│刑之執行前，令入勞│
 │    │路3號前。     │      │手中之粉紅色手提包1 │動場所強制工作參年│
 │    │              │      │只、內有黑色皮夾2只 │。                │
 │    │              │      │、手機1支、7-11禮券4│                  │
 │    │              │      │張、健保卡、識別證、│                  │
 │    │              │      │居留證、金融卡、私章│                  │
 │    │              │      │、現金100餘元等物。 │                  │
 ├──┼───────┼───┼──────────┼─────────┤
 │ 38 │99年2月26 日凌│李美雲│被告之機車先撞擊被害│王騰輝犯搶奪罪，處│
 │    │晨0時許，於臺 │      │人機車，被害人倒地後│有期徒刑肆月，應於│
 │    │中縣大安鄉大安│      │，被告與被害人拉扯，│刑之執行前，令入勞│
 │    │港路與東西七路│      │搶走被害人之米色皮包│動場所強制工作參年│
 │    │口。          │      │1只、內有LG廠牌手機1│。                │
 │    │              │      │支、咖啡色名片夾、黑│                  │
 │    │              │      │色零錢包1 只內有國民│                  │
 │    │              │      │身分證、駕照、信用卡│                  │
 │    │              │      │、提款卡、健保卡、口│                  │
 │    │              │      │紅、10元紀念幣等物。│                  │
 ├──┼───────┼───┼──────────┼─────────┤
 │ 39 │99年1月16 日5 │王櫻儒│被告之機車自被害人機│王騰輝犯搶奪罪，處│
 │    │時50分許，於臺│      │車之後方超車，趁被害│有期徒刑肆月，應於│
 │    │中市西屯區黎明│      │人不備之際，搶奪被害│刑之執行前，令入勞│
 │    │路與僑光路口  │      │人放在機車腳踏板上之│動場所強制工作參年│
 │    │132號旁。     │      │咖啡色皮包1只、內有 │。                │
 │    │              │      │小錢包，現金400元、 │                  │
 │    │              │      │書本等物。          │                  │
 ├──┼───────┼───┼──────────┼─────────┤
 │ 40 │98年11月20日16│蕭惠亭│被告之機車自被害人機│王騰輝犯搶奪罪，處│
 │    │時15 分許，於 │      │車之後方超車，趁被害│有期徒刑柒月，應於│
 │    │臺中縣梧棲鎮中│      │人不備之際，搶奪被害│刑之執行前，令入勞│
 │    │棲路1段與文華 │      │人放在機車腳踏板上之│動場所強制工作參年│
 │    │街118巷口。   │      │皮包1個，內有證件及 │。                │
 │    │              │      │現金1200元，案發當時│                  │
 │    │              │      │被告將1200元之現金拿│                  │
 │    │              │      │走，將皮包丟在路旁，│                  │
 │    │              │      │蕭惠亭撿回皮包及證件│                  │
 │    │              │      │等物。              │                  │
 ├──┼───────┼───┼──────────┼─────────┤
 │ 41 │98年11月25日18│蔡孟芝│被告之機車自被害人機│王騰輝犯搶奪罪，處│
 │    │時15分許，於臺│      │車之後方超車，趁被害│有期徒刑柒月，應於│
 │    │中縣沙鹿鎮中棲│      │人不備之際，搶奪被害│刑之執行前，令入勞│
 │    │路200號靜宜大 │      │人放在機車腳踏板上之│動場所強制工作參年│
 │    │學附近。      │      │LV包包1個，內有現金 │。                │
 │    │              │      │900 多元、汽、機車駕│                  │
 │    │              │      │照、國民身分證、健保│                  │
 │    │              │      │卡、提款卡、存摺等物│                  │
 │    │              │      │。                  │                  │
 └──┴───────┴───┴──────────┴─────────┘
附錄本判決論罪科刑法條：
 中華民國刑法第320條
（普通竊盜罪、竊佔罪）
意圖為自己或第三人不法之所有，而竊取他人之動產者，為竊盜
罪，處5年以下有期徒刑、拘役或5百元以下罰金。
意圖為自己或第三人不法之利益，而竊佔他人之不動產者，依前
項之規定處斷。
前二項之未遂犯罰之。
中華民國刑法第321條
（加重竊盜罪）
犯竊盜罪而有左列情形之一者，處6月以上、5年以下有期徒刑：
一、於夜間侵入住宅或有人居住之建築物、船艦或隱匿其內而犯
    之者。
二、毀越門扇、牆垣或其他安全設備而犯之者。
三、攜帶兇器而犯之者。
四、結夥三人以上而犯之者。
五、乘火災、水災或其他災害之際而犯之者。
六、在車站或埠頭而犯之者。
前項之未遂犯罰之。
中華民國刑法第325條
（普通搶奪罪）
意圖為自己或第三人不法之所有，而搶奪他人之動產者，處6月
以上5年以下有期徒刑。
因而致人於死者，處無期徒刑或7年以上有期徒刑，致重傷者，
處3年以上10年以下有期徒刑。
第1項之未遂犯罰之。

司法院資訊處製作；財團法人民間司法改革基金會備份。
